【裁判字號】    88,訴,1196
【裁判日期】    890202
【裁判案由】    懲治盜匪條例等
【裁判全文】
臺灣臺南地方法院刑事判決
    公  訴  人  臺灣台南地方法院檢察署檢察官
    被      告  甲○○
                丙○○
    右  一  人
    選任辯護人  許雅芬
                鄭嘉慧
右列被告因懲治盜匪條例等案件，經檢察官提起公訴（八十八年度偵字第八六九四號
），本院判決如左：
    主  文
甲○○共同竊盜，處有期徒刑伍月。
丙○○共同竊盜，處有期徒刑伍月。
扣案之口罩壹個、膠帶壹捲均沒收。
    事  實
一、甲○○、丙○○基於共同意圖為自己不法所有之犯意聯絡，先於民國八十八年七
    月十日凌晨一時許，在台南市○○路○段第二小康市場之四十二號攤位，由丙○○在旁把風，而由甲○○著手竊取乙○○所有之西瓜刀一把後，二人於八十八年
    七月十二日凌晨一時許，將王益聰所有由甲○○使用之車牌號碼ＮＧＷ－三九三
    號機車第二及第四字之車牌號碼以膠帶黏貼，並於機車踏板處放置前開西瓜刀及
    攜帶口罩後，由甲○○騎乘，後載丙○○，四處尋找對象預備強盜。嗣於同日凌
    晨四時二十分許，在台南市○○○街一四二巷與國平路五五二巷口為警據報循線
    查獲，並扣得西瓜刀一把及丙○○所有供犯罪用之口罩一個、膠帶一捲。
二、案經台南市警察局第四分局移送台灣台南地方法院檢察署檢察官偵查起訴。
    理  由
一、訊據被告甲○○對於右揭時地竊盜、預備強盜之事實均坦承不諱，被告丙○○則
    矢口否認有上開犯行，辯稱：甲○○偷刀時，伊係坐於機車上抽菸，與甲○○並
    無竊盜之犯意聯絡，而西瓜刀並非作為搶劫用，且渠二人為警查獲前已放棄搶劫
    欲返家，完全無偽裝之行為，而查獲之地點偏遠，又值深夜四下無人，根本無預
    備可言云云；經查，右揭事實，業據被告甲○○於本院審理時供承不諱，核與被
    害人乙○○指述失竊之情節大致相符，並有失竊補報單一紙、照片四幀在卷可稽
    及西瓜刀一把、口罩一個及膠帶一捲扣案可資佐證，堪信為真實；而參諸被告甲○○供稱伊竊取前開西瓜刀時：被告丙○○在外把風，伊進市場偷西瓜刀（見偵
    查卷第六頁背面）．．伊在偷刀時丙○○有看到，有人來時，他會通知我等語（
    見八十九年一月二十六日審判筆錄），足徵被告丙○○辯稱：甲○○竊取西瓜刀
    時伊完全不知情云云，顯係事後圖卸刑責之詞，不足採信，被告甲○○雖於本院
    調查時曾表示被告丙○○不知伊竊取西瓜刀云云，然此係因被告甲○○不明瞭「
    把風」所指為何，業經被告甲○○嗣後於本院審理時陳明在卷（見本院八十九年
    一月二十六日審判筆錄），自不得以此作為有利於被告丙○○之認定；又被告丙○○雖辯稱為警查獲前已放棄行搶欲返家，因路不熟，在找回家的路云云，惟查
    其於警訊時係供稱其向被告甲○○提議回家睡覺後，二人仍騎車四處逛等語，實
    非因路不熟而遲不返家，且迄至為警查獲時，二人仍攜西瓜刀，騎乘前開遮掩部
    分車號之機車在外，是被告甲○○所辯，乃狡飾卸責之詞，亦不足採，本件事證
    明確，被告二人犯行堪以認定。
三、核被告二人所為均係犯刑法第三百二十條第一項普通竊盜罪、懲治盜匪條例第五
    條第三項、第一項第一款之預備盜匪罪。渠二人所犯上開二罪間，有犯意之聯絡
    及行為之分擔，均為共同正犯，又被告二人所犯上開二罪間，有方法結果之牽連
    關係，為牽連犯，應從一重之竊盜罪處斷。爰審酌被告二人犯罪之動機、目的及
    犯罪手段惡質性重大，對社會安寧秩序所生危害影響甚鉅，暨渠等犯罪後態度等
    一切情狀，分別量處如主文所示之刑，以資懲儆。
三、扣案之口罩一個、膠帶一捲係共犯丙○○所有供犯罪所用之物，應依刑法第三十
    八條第一項第一款宣告沒收。至扣案之西瓜刀一把係被害人乙○○所有遭竊之物
    ，及被告二人供犯罪用之前開機車，均非被告二人所有，爰不予沒收，附此敘明
    。
據上論斷，應依刑事訴訟法第二百九十九條第一項前段，懲治盜匪條例第五條第三項
、第一項第一款、第八條，刑法第二十八條、第三百二十條第一項、第五十五條、第
三十八條第一項第二款、罰金罰鍰提高標準條例第一條前段，判決如主文。
本案經檢察官簡光昌到庭執行職務。
中    華    民    國      八十九      年      二      月       二       日
                                  臺灣臺南地方法院刑事第一庭
                                      法  官  林  育  幟
右正本證明與原本無異。
如不服本判決，應於判決送達後十日內，向本院提出上訴狀（須附繕本）。
                                      書記官  汪  姿  秀
中    華    民    國      八十九      年      二      月       三       日
附錄本案論罪科刑法條全文：
刑法第三百二十條第一項：
意圖為自己或第三人不法之所有，而竊取他人之動產者，為竊盜罪，處五年以下有期
徒刑、拘役或五百元以下罰金。
懲治盜匪條例第五條第三項、第一項第一款：
有左列行為之一者，處無期徒刑或七年以上有期徒刑：
一、意圖為自己或第三人不法所有，以強暴、脅迫、藥劑、催眠術或他法，致使不能
    抗拒，而取他人之物或使其交付者。
預備犯第一項第一款之罪者，處一年以下有期徒刑。


司法院資訊處製作；財團法人民間司法改革基金會備份。
